【裁判字號】    99,上易,890
【裁判日期】    990719
【裁判案由】    竊盜
【裁判全文】
臺灣高等法院臺中分院刑事判決         99年度上易字第890號
上  訴  人
即  被  告  乙○○
上列上訴人因竊盜案件，不服臺灣彰化地方法院99年度易字第60
號中華民國99年6月3日第一審判決（起訴案號：臺灣彰化地方法
院檢察署98年度偵字第10177號），提起上訴，本院判決如下：
    主  文
上訴駁回。
    理  由
一、按依刑事訴訟法第350條、第361條、第362條、第367條規定
    ，不服地方法院之第一審判決而上訴者，須提出上訴書狀，
    並應敘述具體理由，為上訴必備之程式；其所提出之書狀未
    敘述上訴理由，或僅曾以言詞陳述上訴理由者，均應於上訴
    期間屆滿後20日內補提理由書於第一審法院。第一審法院經
    形式審查，認逾期未補提上訴理由者，應定期間先命補正；
    逾期未補正者，為上訴不合法律上之程式，應以裁定駁回。
    倘已提出上訴理由，但所提非屬具體理由者，則由第二審法
    院以上訴不合法律上之程式，判決駁回。而所謂具體理由，
    必係依據卷內既有訴訟資料或提出新事證，指摘或表明第一
    審判決有何採證認事、用法或量刑等足以影響判決本旨之不
    當或違法，而構成應予撤銷之具體事由，始克當之（例如：
    依憑證據法則具體指出所採證據何以不具證據能力，或依憑
    卷證資料，明確指出所為證據證明力之判斷如何違背經驗、
    論理法則）；倘僅泛言原判決認定事實錯誤、違背法令、量
    刑失之過重或輕縱，而未依上揭意旨指出具體事由，或形式
    上雖已指出具體事由，然該事由縱使屬實，亦不足以認為原
    判決有何不當或違法者（例如：對不具有調查必要性之證據
    ，法院未依聲請調查亦未說明理由，或援用證據不當，但除
    去該證據仍應為同一事實之認定），皆難謂係具體理由，俾
    與第二審上訴制度旨在請求第二審法院撤銷、變更第一審不
    當或違法之判決，以實現個案救濟之立法目的相契合，並節
    制濫行上訴（最高法院97年度台上字第892號刑事判決意旨
    參照）。又第367條之判決及對於原審諭知管轄錯誤、免訴
    或不受理之判決上訴時，第二審法院認其為無理由而駁回上
    訴，或認為有理由而發回該案件之判決，得不經言詞辯論為
    之，同法第372條定有明文。
二、上訴意旨略以：上訴人即被告乙○○（以下稱被告）對於竊
    盜部分自首認罪，原審卻以被告傳喚不到，不適用自首規定
    ，而判以重刑，因被告於外縣市工作，無固定工作地點，故
    無法收到傳票，但經與家人聯絡，家人告知被告遭通緝，乃
    即刻到案，請撤銷原判決，更為適當之判決云云。
三、經查：
  (一)本件被告因不服地方法院之第一審判決，於民國99年6月14
    日、22日提出之上訴理由狀，依刑事訴訟法第361條第2項條
    文、立法修正理由及上開最高法院判決意旨，倘已提出上訴
    理由，但所提非屬具體理由者，由第二審法院以上訴不合法
    律上之程式，以判決駁回之。至於上訴理由是否具體，係屬
    第二審法院審查範圍，不在命補正之列（參見法院辦理刑事
    訴訟案件應行注意事項第162點），合先敘明。
  (二)原審判決認定被告有原判決事實欄所載之犯行，係依憑被告
    於警詢、偵訊時之自白及於原審經緝獲到案後所為認罪之陳
    述，並經證人丁○○、甲○○、丙○○及游威荃於警詢中證
    述明確，且有彰化縣警察局員林分局現場及監視錄影光碟翻
    拍照片等可資佐證。從而論處被告所犯如原判決附表各編號
    所示之罪，各處如原判決附表各編號所示之刑，應執行有期
    徒刑1年7月，已詳細敘述其所憑之證據及其認定之理由；就
    量刑方面，亦已審酌被告所為，係犯刑法第320條第1項之竊
    盜罪、刑法第320條第1項之竊盜罪、刑法第320條第1項之竊
    盜罪、刑法第321條第1項第2款之毀越門扇竊盜罪。所犯上
    開四罪間，犯意各別，行為互殊，應予分論併罰。又被告前
    因施用毒品、攜帶兇器竊盜、詐欺等案件，定應執行刑有期
    徒刑1年3月，並於97年7月16日縮刑期滿執行完畢，被告於
    有期徒刑執行完畢後之5年內，故意再犯有期徒刑以上之上
    開四罪，均為累犯，均應依刑法第47條第1項規定加重其刑
    。並說明刑法第62條前段所規定之自首，係以對於未發覺之
    犯罪自首而受裁判為要件，故犯罪行為人應於有偵查犯罪職
    權之公務員未發覺犯罪事實或犯罪人之前自首犯罪，且接受
    裁判，兩項要件兼備，始得依刑法第62條前段自首之規定減
    輕其刑。被告於原審法院審理中既已逃匿，即無接受裁判之
    意思，核與刑法第62條前段所規定自首之要件不合。爰審酌
    被告有正常工作能力，竟為取得他人財物而竊盜，其行為已
    嚴重影響一般人民之安寧，並審酌被告前有如原判決犯罪事
    實欄所示之犯罪紀錄、智識程度為高中畢業、手段、竊取物
    品之價值並非甚鉅及其犯後坦承不諱等一切情狀，分別量處
    如原判決主文所示之刑，並定其應執行之刑，以示懲儆，所
    為論敘，俱有卷存證據資料可資復按，從形式上觀察，並無
    判決違背法令之情形存在。被告雖執前詞提起上訴，惟被告
    於原審法院審理中因逃匿，經通緝到案，不合自首之要件，
    原審判決已說明其法律上之依據及理由，核無違誤，復衡酌
    其各罪之科刑尚無裁量權濫用，亦無以被告通緝到案而執為
    加重刑罰情形。被告上訴所執理由，顯係誤解法律所為之爭
    執，且被告並未提出新事實及新證據為具體指摘，其上訴即
    無可憑採。
  (四)原審判決就認定被告犯罪所憑之證據，已經詳細調查審酌，
    經核並無違背證據法則及論理法則。就量刑方面，亦已審酌
    被告之素行、犯罪一切情狀及其犯罪後態度，而量處其刑，
    經核亦屬妥適，並無過重或過輕之情形。被告提起上訴，固
    具備形式上之理由，但並未提出新事證以供調查，亦未依據
    卷內之訴訟資料，指摘原審判決有何足以影響判決本旨之不
    當或違法，而構成應予撤銷之具體事由。被告上訴顯然違背
    法律上之程式，應予駁回，並不經言詞辯論為之。
四、據上論斷，應依刑事訴訟法第367條前段、第372條，判決如
    主文。
中    華    民    國    99    年    7    月    19     日
            刑事第十一庭  審判長法  官  郭  同  奇
                                法  官  洪  曉  能
                                法  官  許  冰  芬
上列正本證明與原本無異。
不得上訴。
                                書記官  蔡  嘉  萍
中    華    民    國    99    年    7    月    19     日

司法院資訊處製作；財團法人民間司法改革基金會備份。
